【裁判字號】    90,婚,691
【裁判日期】    901022
【裁判案由】    離婚
【裁判全文】
臺灣臺中地方法院民事判決  九十年度婚字第六九一號
    原      告  甲○○
    被      告  乙○○
右當事人間請求離婚事件，本院判決如左：
    主    文
准原告與被告離婚。
訴訟費用由被告負擔。
    事    實
甲、原告方面：
  一、聲明：求為判決如主文所示。
  二、陳述：兩造於民國八十年三月三十日結婚，婚後因雙方個性不合，時起齟齬，
      且被告有酗酒惡習，對家庭、子女，甚至工作、事業，均無責任感，使原告陷
      於極度不安全感，婚姻生活並不幸福，已出現破綻。茲臚列其事由如下：
    １、被告婚後常與朋友外出喝酒，早出晚歸，酒後回家，時藉故與原告吵架，甚
        至毆打原告，並故意在房間撒尿，臭味四溢，且睡覺時常會有夢遊，大呼小
        叫之情形，令原告難以忍受，無法與其共處同居。
    ２、被告心性不定，婚後前四年雖有工作，惟均不固定，毫無責任感，常虎頭蛇
        尾，未依約完成承包工作，招致業主抱怨，終至無工可包。自八十四年起只
        好改打零工，然因其上述缺點未改，致工作不穩定，亦且不努力工作，入不
        敷出，坐吃山空，積蓄花費殆盡，原告只好外出工作。
    ３、被告在外向人借票使用而不還，債主到家索債，亦避不見面，逕自讓原告一
        婦道人家應付，被告不知體諒原告，卻毆打原告出氣。
    ４、原告曾患急性腸胃炎，疼痛難忍，而在地上打滾，被告在場冷眼旁觀，不聞
        不問。又兩造二名子女生病發燒，導致支氣管炎發作，被告置若罔聞，不送
        醫治療，迨原告下班後，始由原告送醫治療，其既未盡人夫、人父之責任，
        已使原告對婚姻生活心灰意冷。兩造原居住於原告父親所有之房屋，然因被
        告好吃懶做，游手好閒，使原告父親看不慣，為激發其責任感而要求兩造遷
        居他處，惟被告搬出後依然故我，原告因應租屋費用及家庭開銷，不得已外
        出工作賺錢，然被告不知愧疚，卻懷疑原告不貞，甚至打電話至原告上班處
        所騷擾主管，使原告無法好好上班。
    ５、原告父親看不過去，乃將原告帶回娘家居住，被告亦不理不睬，雖經被告父
        親央求說項，並由兩造家長於八十七年五月二十六日簽立同意書，約定：「
        同意雙方家長勸解被告改過自新，夫妻和好如初，男方同意認真打拼，對家
        庭、對妻子、子女要有責任及愛顧之心，男方不再貪杯放蕩，是所願望也，
        如男方不遵守，再有類似發生，女方必向法庭勿誤，且女方要求家庭費用參
        至伍萬元整」等語。原告原寄望被告能重新出發，給原告及女兒一個完整的
        家。然事與願違，原告於回家後，被告仍未改其惡習，甚至變本加厲。
      綜上所述，兩造婚姻已出現破綻，無法挽回，顯已構成無法維持婚姻之重大事
      由，爰依法訴請離婚。
  三、證據：提出戶籍謄本、同意書影本、存證信函影本各乙件為證，並請求訊問證
      人許成宗。
乙、被告方面：
  一、聲明：求為判決駁回原告之訴。
  二、陳述：二名子女係由被告照顧，原告並未照顧到小孩。且被告有履行同意書之
      內容，被告亦有拿錢回家。
丙、本院依職權訊問證人蕭雯慧。
    理    由
一、本件原告主張兩造為夫妻關係，被告於婚後有前開各情，致雙方時生齟齬，且被
    告有酗酒惡習，對家庭、子女，甚至工作、事業，均無責任感，使原告限於極度
    不安全感，婚姻生活並不幸福，已出現破綻等情，業據提出戶籍謄本、同意書影
    本、存證信函影本各一件為證，復經證人即原告之父許成宗、女蕭雯慧到庭證述
    明確，被告否認上開事實，顯非足採，是原告之主張堪信為真正。
二、按有難以維持婚姻之重大事由，夫妻之一方得請求離婚，民法第一千零五十二條
    第二項前段定有明文。查本件被告有酗酒惡習，對家庭、子女，甚至工作、事業
    ，欠缺無責任感，使原告陷於極度不安全感，而無法與之繼續共營夫妻生活，其
    婚姻自已出現破綻，而難以回復，核其情形已構成難以維持婚姻之重大事由，且
    其事由均可歸責於被告。從而，原告依民法第一千零五十二條第二項規定訴請離
    婚，洵有理由，應予准許。
三、結論：本件原告之訴為有理由，並依民事訴訟法第七十八條判決如主文。
中      華      民      國    九十      年      十      月    二十二    日
                                台灣台中地方法院家事法庭
~B法      官  許文碩
右正本證明與原本無異
中      華      民      國    九十      年      十      月    二十三    日
~B法院書記官  何俞瑩


司法院資訊處製作；財團法人民間司法改革基金會備份。
